Inventaris van het archief van dr. P.J. Koets [levensjaren 1901-1995], 1920-1982
Nationaal Archief, Den Haag
- Documentatie, III.
  - Kranteknipsels, 1.
    - "Nieuwsgier" van 17 oktober 1946, waarin is opgenomen een artikel over Amir Sjarifoedin., 564; 1 stuk
    - Weekblad "Uitzicht" van 27 november 1946, waarin is opgenomen een artikel over de parafering van de overeenkomst van Linggadjati., 565; 1 stuk
    - Kranteartikelen betreffende de ontwerp-overeenkomst van Linggadjati, aangeboden door de VPP. Afschriften., z.j. (ca. 1946); 566; 2 stukken
    - Artikel in de "Soeara Kalimantan" van 16 januari 1947 betreffende de Republiek en de Malinogebieden in verband met de overeenkomst van Linggadjati. Afschrift., 567; 1 stuk
    - Kranteknipsels betreffende een artikel over de ondertekening van de basis-overeenkomst van Linggadjati., 1947; 568; 2 stukken
    - Kranteknipsels met artikelen betreffende Koets of interviews met hem., 1947-1967; 569; 1 omslag
    - "Aneta Nieuws" van 1 februari 1948 waarin is opgenomen een artikel over de bekendmaking van het nieuwe republikeinse kabinet., 570; 1 stuk
    - Overzicht van de verklaring van R.W. van Diffelen bij de federale conferentie te Bandoeng betreffende nieuwe staatkundige ontwikkeling in Indonesië, uitgegeven door "ANETA NIEUWS" op, 3 juli 1948; 571; 1 stuk
    - Samenvatting van de rede van Moh. Hatta voor het werkcomité van het KNIP op 2 september 1948, opgenomen in het "Het Dagblad" en de "Nieuwsgier" van, 3 en 4 september 1948; 572; 2 stukken
    - Kranteknipsel en een bericht betreffende de Pemoeda Sosialis Indonesia om een fusie aan te gaan met de PKI., September 1948; 573; 1 omslag
    - Kranteknipsels met artikels betreffende Indonesië en de Indonesische kwestie. In het Nederlands en het Indonesisch., 1948-1950; 574; 2 stukken
    - "Aneta Nieuws" met artikel "Oost-Indonesische delegatie over de Ronde Tafel Conferentie"., 19 april 1949; 575; 1 stuk
    - Artikelen over Indonesië uit Amerikaanse, Engelse en Nederlandse dagbladen. Afschriften., Juni-juli 1949; 576; 1 omslag
    - "De resultaten van het tweede deel van de Inter-Indonesische conferentie", artikel opgenomen in "Aneta Nieuws" van, 3 augustus 1949; 577; 1 stuk
    - Exemplaar van Town Meeting, met artikel "What's behind the crisis in Indonesia?", 1949; 578; 1 katern
    - Kranteknipsels betreffende de Souvereiniteitsoverdracht en de situatie daarna., 1949-1958; 579; 1 omslag
    - Kranteknipsels betreffende de Birma-reünie., 1967; 580; 1 omslag
      Zie ook inventarisnummer 554.
    - Kranteknipsel met artikel over het boek van J.A.A. van Doorn en W.J. Hendrix: "Ontsporing van geweld"., 30 mei 1970; 581; 1 stuk
    - Kranteknipsels betreffende het 25-jarig regeringsjubileum van koningin Juliana., 1973; 582; 2 stukken
      Zie ook inventarisnummer 559.
  - Overig drukwerk, 2.
    - "De Tweede Wereldoorlog. De strijd in en rond den Stillen Oceaan". Uitgave van de Nederlands-Indische regeringspubliciteitsdienst., 1945; 583; 1 katern
    - "Ons aandeel in den strijd tegen Japan". Uitgave van de Nederlands-Indische regeringspubliciteitsdienst., 1945; 584; 1 katern
    - NEFIS (Netherlands Forces Intelligence Service)-publicatie getiteld "Government officials and civil servants in Java (Known to be in office under Japanese occupation)"., 1945; 585; 1 stuk
    - "The Dutch-Indonesian conflict", brochure door J. Leimena., 1945; 586; 1 deeltje
    - NEFIS-publicatie getiteld "De vijf grondslagen der Indonesische Republiek"., 1946; 587; 1 stuk
    - NEFIS-publicatie getiteld "Politiek en activiteit der regering van de Indonesische Republiek tot medio maart 1946"., 588; 1 stuk
    - Brochure getiteld "Resoluties en moties genomen tijdens de conferentie te Malino". In het Nederlands en Indonesisch., 15-24 juli 1946; 589; 1 deeltje
    - "Kesimpoelan2 dan kepoetoesan2 moe'tamar di Malino", brochure uitgegeven door het Komisariat Pemerintah Oemoem Borneo dan Timor Besar. In het Indonesisch., z.j. (ca. 1946); 590; 1 deeltje
    - "Rondom Malino; het dorp des vredes", kort overzicht van de politieke en economische wederopbouw van de Grote-Oost en Borneo, brochure uitgegeven door de RVD (Regeringsvoorlichtingsdienst)., z.j. (ca. 1946); 591; 1 stuk
    - RVD-publicatie getiteld "Achter de schermen van Malino"., 1946; 592; 1 stuk
    - "Tekst van de rede van mr. C.C. van Helsdingen uitgesproken op 4 oktober 1946, tijdens de conferentie Pangkal Pinang 1-12 oktober 1946", brochure uitgegeven door de Christelijk staatkundige partij., 593; 1 deeltje
    - Brochure getiteld "Handleiding conferentie Pangkal Pinang"., z.j. (ca. 1946); 594; 1 stuk
    - Beschouwingen over de instructie van de Commissie-Generaal, publicatie uitgegeven door het departement van Overzeese Gebiedsdelen., 1946; 595; 1 stuk
    - "Persetoedjoean kita dengan negeri Belanda", brochure uitgegeven door de Balai Poestaka. In het Nederlands, Engels en Indonesisch., 1946; 596; 1 deeltje
    - Publicatie Republiek Indonesia "Some Graphics concerning Indonesia today. The Youngest Republic", Jakarta, 1946; 597; 1 deel
    - "Politiek manifest der Indonesische regering", brochure uitgegeven door de Kementerian Penerangan., 1946; 598; 1 stuk
    - "Indonesië's toekomst; overzicht der plannen van de Nederlandsche regering", brochure uitgegeven door de RVD., 1946; 599; 1 deel
    - "Commissarissen-Generaal over de ontwerp-overeenkomst, brochure uitgegeven door de RVD., 1946; 600; 1 deeltje
    - Communiqué inzake de overtreding van de overeenkomst van Linggadjati, uitgegeven door de R.V.D., 1947; 601; 1 stuk
    - Brochure getiteld "Linggadjati". In het Indonesisch., z.j. (ca. 1947); 602; 1 stuk
    - "Kort overzicht van het behandelde ter conferentie te Den Pasar", brochure uitgegeven door het Algemeen Regeringscommissariaat Borneo en de Grote-Oost., z.j. (ca. 1947); 603; 1 deeltje
    - "Den Pasar, Pontianak; de geboorte van twee staten", brochure uitgegeven door het Algemeen Regeringscommissariaat Borneo en de Grote-Oost., z.j. (ca. 1947); 604; 1 stuk
    - "De komende staat midden-Indonesië", brochure uitgegeven door het Algemeen Regeringscommissariaat Borneo en de Grote-Oost., z.j. (ca. 1947); 605; 1 stuk
    - Verslag van de commissie van rapporteurs over de rijksbegroting, departement van Overzeese Gebiedsdelen, uitgegeven door de RVD., 1947; 606; 1 stuk
    - Paleisrapporten van de RVD over Indonesië. In het Nederlands en Engels., 1947; 607; 1 omslag
    - Paleisrapport van de RVD over Nederland en het buitenland., 1947; 608; 1 stuk
    - RVD-publicatie getiteld "Overzicht uit Nederland"., 1947; 609; 1 stuk
    - RVD-publicatie getiteld "Buitenlandsch overzicht"., 1947; 610; 1 stuk
    - RVD-publicatie getiteld "Romme's rede in Partijraad"., 1947; 611; 1 stuk
    - RVD-publicatie getiteld "Vakonderwijs"., 1947; 612; 1 stuk
    - Perscommuniqué over een verongelukte Dakota., 1947; 613; 1 stuk
    - "De economische politiek van het nieuwe Indonesië, brochure door Th.A. Fruin., z.j. (ca. 1947); 614; 1 deeltje
    - Besluit van de president van Oost-Indonesië betreffende het instellen van ministeriële departementen en de benoeming van ministers opgenomen in de staatscourant voor Oost-Indonesië van. In het Nederlands en het Indonesisch., 13 januari 1947; 615; 1 stuk
    - Besluit van de president van Oost-Indonesië over het uitgeven van een staatsblad en een staatscourant voor Oost-Indonesië te beginnen op. In het Nederlands en het Indonesisch., 5 februari 1947; 616; 1 stuk
    - Brochure getiteld "Beginselprogramma Partai Nasional Sumatra Timoer". In het Nederlands en het Indonesisch., z.j. (ca. 1947); 617; 1 deeltje
    - RVD-publicatie getiteld "West-Borneo"., 1947; 618; 1 stuk
    - "Australian political relations with South-East Asia", beschouwingen door "a study group of the Institute of International Affairs"., z.j. (ca. 1947); 619; 1 stuk
    - Brochure getiteld "Politiek manifest van het kabinet Nadjamoedin en regeringsantwoord in de eerste termijn". In het Nederlands en Indonesisch., 1947; 620; 1 deeltje
    - "Kearah ketertiban hoekoem baroe di Indonesia; bahan-bahan oentoek pembangoenan Federatie", brochure uitgegeven door de VFR., 1948; 621; 1 deeltje
    - "Politieke groeperingen in Indonesië; een overzicht van op de voorgrond tredende politieke organisaties", brochure uitgegeven door de RVD., 1948; 622; 1 deeltje
    - "De ontwikkeling van de Federatieve staatsbouw in het jaar 1948", brochure uitgegeven door het departement van Binnenlandse Zaken., 623; 1 deeltje
    - "Riwajat singkat terdirinja negara Pasoendan", brochure door J.M.A. Tuhuteru., 1948; 624; 1 deeltje
    - "Keterangan Pemerintah Hatta; keterangan Pemerintah ke pada BP KNIP", publicatie uitgegeven door de Djawatan Penerangan Pemerintah. In het Indonesisch., 1948; 625; 1 stuk
    - "Djawaban Pemerintah atas pemendangan oemoem dalam sidang KNIP; pidato Hatta dalem babakan ke 2", publicatie uitgegeven door de RVD. In het Nederlands en het Indonesisch., 1948; 626; 1 stuk
    - "The rise of communism in Indonesia in 1948", brochure uitgegeven door het "Office of the Netherlands Representatives to the combined chiefs of staff, Washington D.C.", 627; 1 deeltje
    - Brochure getiteld "Conferentie Nederland-Suriname-Curaçao; resoluties en moties aangenomen tijdens de derde openbare vergadering op"., 18 maart 1948; 628; 1 deeltje
    - "Indonesië herleeft; economisch herstel en wederopbouw in vogelvlucht", brochure uitgegeven door de RVD., 1948; 629; 1 deeltje
    - Brochure getiteld "Indonesia establishment and development of federated states in 1948"., 630; 1 stuk
    - "American voices that count say that Holland was right", brochure uitgegeven door de RVD., z.j. (ca. 1949); 631; 1 deeltje
    - Stukken houdende berichten van de RVD., 1949; 632; 1 omslag
    - "Perslijst Indonesië", brochure uitgegeven door de RVD., 1949; 633; 1 deeltje
    - Kaart van de gebieden van Indonesië., z.j. (ca. 1949); 634; 1 stuk
    - Brochure getiteld "The consequences of the restoration of republican authority in Djocjakarta and vicinity". Foto., Februari 1949; 635; 1 stuk
    - Brochure getiteld "Stichting Cultureel Centrum in Oost-Indonesië, Makassar"., 1949; 636; 1 deeltje
    - Handelingen van de 47e en 48e vergadering van de Tweede Kamer., Februari 1949; 637; 1 omslag
      Tijdens deze vergaderingen werden zaken betreffende de Indonesische kwestie besproken.
    - Mededelingen van het secretariaat van de Commissie-Generaal genummerd 1 tot en met 25., April-juni 1949; 638; 1 omslag
      Nummer 16 ontbreekt.
    - "Ke .... Republik Negara Indonesia Serikat", brochure uitgegeven door Kementerian Penerangan Negara Indonesia Timur. In het Indonesisch., 1949; 639; 1 deeltje
    - "Republik Indonesia antara 19 Desember dan 7 Mei", brochure uitgegeven door Kementerian Penerangan Republik Indonesia. In het Indonesisch., 1949; 640; 1 deeltje
    - "Voorlopige voorzieningen voor de bestuursvoering van Borneo en de Grote Oost", brochure uitgegeven door het Algemeen Regeringscommissariaat voor Borneo en de Grote-Oost. In het Nederlands en het Indonesisch., 1949; 641; 1 deeltje
    - Brochure getiteld "Wettelijke regelingen en voorschriften betreffende de overdracht van de landstaak aan de staat Oost-Indonesië"., 1949; 642; 1 deeltje
    - "Het brengen van recht en orde in midden-Java", artikel uitgegeven door de RVD., 1949; 643; 1 stuk
    - "Round table Conference; results as accepted in the second plenar meeting held on 2 November 1949 in the 'Ridderzaal' at the Hague", brochure uitgegeven door het secretariaat-generaal van de Ronde Tafel Conferentie. In het Engels en het Indonesisch., 644; 2 deeltjes
    - "Ontwerp der constitutie van de Republiek der Verenigde Staten van Indonesië, bijlage bij de uitgave Round Table Conference; results as accepted in the second plenar meeting held on 2 November in the 'Ridderzaal' at the Hague", brochure uitgegeven door het secretariaat-generaal van de Ronde Tafel Conferentie. In het Nederlands en het Indonesisch., 645; 2 deeltjes
    - "Wat gebeurt in Indonesië" Uitgave van het comité voor vrede in Indonesië., 1949; 646; 1 katern
    - "Zeven grondslagen voor de ontworpen souvereiniteitsoverdracht. Richtlijn voor voorlichters". Uitgebracht door de RVD., (1949); 647; 1 stuk
    - "Why did Japan lose the war?" en "Why does Japan win the peace?", beschouwingen door n.n., z.j. (ca. 1949); 648; 1 stuk
    - "Wajang-Topeng; politiek Javaans maskerspel", beschouwingen door n.n., z.j. (ca. 1949); 649; 1 stuk
    - "Socialisme in overgangstijd; grondslagen van de Nederlands-Indonesische Unie", brochure uitgegeven door de Dr. Wiardi Beckman-stichting., 1949; 650; 1 deeltje
    - "Overdracht van de souvereiniteit over Indonesië; mantel resolutie met ontwerp-overeenkomsten en briefwisseling", brochure uitgegeven door het secretariaat-generaal van de Ronde Tafel Conferentie., 1950; 651; 1 deeltje
    - Nota van F.J. Goedhart over de Partij van de Arbeid en de komende Kabinetsformatie. Stencil., 27 mei 1952; 652; 1 stuk
    - Stukken betreffende het boek "Balans van Beleid. Terugblik op de laatste halve eeuw van Nederlands-Indië"., 1960-1961; 653; 1 omslag
    - Stukken betreffende het maandblad "Oost-West" van, 30 december 1969; 654; 2 stukken
- Supplementen, IV.
  - Lijst van stukken, afkomstig van dr. P.J. Koets, Ontvangen in 1978, A.
    - Convocatie voor de Tacituskring te Batavia, in het Latijn., 31 mei 1937; 655; 1 stuk
    - "Negara Pasudan 1948-1949". Jubileumboek ter herinnering van het eenjarig bestaan van de negara Pasudan., 656; 1 deel
    - Programma van de 11e defensieoriënteringsconferentie op, met als bijlage een curriculum vitae., 18, 19 en 20 maart 1959; 657; 2 stukken
    - Kranteknipsel uit het Arnhems Dagblad, betreffende het afscheid van Koets als hoofdredacteur van Het Parool., 1961; 658; 1 stuk
    - Kranteknipsel met een artikel van Koets in Het Parool:"Hoetink bevruchtende kracht voor velen"., 18 november 1963; 659; 1 stuk
    - Menukaart van een lunch te Amsterdam gehouden ter gelegenheid van het bezoek van Dr. Mohammed Hatta., 16 juni 1971; 660
  - Lijst van stukken, afkomstig van Dr. P.J. Koets, ontvangen in 1982., B.
    - Dossier inzake de publicatie van een artikel: Drie boeken voor Birma., April-juli 1982; 661
    - Briefwisseling met W.A. van Goudoever over commentaren van Roeslan Abdulgani over tegenstellingen tussen Oost-Java en Djokja tijdens de Indonesische onafhankelijkheidsstrijd., 1978-1981; 662
    - Briefwisseling met relaties van het dagblad Het Parool, "o.a. Simon Carmiggelt, Jaenne Roos, Nico Cramer, Paul van 't Veer, Sandberg, Werkman, Henri Knap, Van Norden.", 1978-1982; 663
    - Briefwisseling met diverse personen., 1978-1982; 664
      dr. G.W.B. Borrie, 1978-1979
      G.A. de Kok, 1979
      P.J. Meertens, 1977-1982
      Mohammed Roem, 1979-1982
  - Lijst van stukken, afkomstig van Dr. P.J. Koets, ontvangen in 1989., C.
    - Briefwisseling met diverse personen., 1971-1988; 665
      F.L. Bastet, 1979-1981
      H. Baudet, 1979-1981
      H. Besselaar, 1982
      J.G. Bruggeman, 1984
      R. Cribb, 1981
      H. Eversdijk, 1983
      C. Fasseur, 1982
      J. Gonda, 1979
      J. van Goudoever, 1985
      W.A. van Goudoever, 1985
      Hella Haasse, 1988
      J.L. Heldring, 1978-1985
      L.G.M. Jaquet, 1980-1988
      Elly de Jong, 1979
      J.A. Jonkman, 1971
    - Briefwisseling met diverse personen., 1977-1985; 666
      J. Leclerc, 1983-1985
      Lena Lopes Dias, 1977
      J. van Marwijk, 1980
      D. de Moulin, 1981
      J. Polak, 1982
      G. Puchinger, 1980
      G.F. Pijper, 1978, 1979
      M. Rooij, 1983
      J.H. van Roijen, 1984-1985
      R. Schrader, 1980
      R. Spoor, 1984
      G. Termorshuizen, 1980
      D. van Velden, 1977
      C.J. de Vogel, 1980
      C.A.J. Vogels, M. Wellenstein, 1981
      W. IJzereef, 1981
      en n.n.
    - Briefwisseling met P. Verstegen over de vertaling van 'Lines to Dr Wallter Birk on his Retiring from General Practice' van W.H. Auden., 1982; 667
    - Briefwisseling met verschillende personen over artikelen in tijdschriften, referaten en bijwoning van vergaderingen., 1971-1987; 668
    - Aantekeningen voor een causerie, houdende enkele persoonlijke beschouwingen over de onafhankelijkheidsstrijd van Indonesië., 1982; 669
    - Stukken betreffende Koets' adviezen aan dr. L. de Jong bij het schrijven van Het koninkrijk der Nederlanden tijdens de Tweede Wereldoorlog, deel XI, inzake Nederlandsch-Indië., 1983-1988; 670-671
      - Dossiers met briefwisseling., 670
      - Dossiers met nota's van De Jong en aantekeningen van Koets., 671
    - Ingekomen brieven., 1980-1985; 672
      van J.Th.M. Bank, 1981-1985
      van P. van Zonneveld, 1980-1983
  - Aanvulling 2003, afkomstig van het Instituut voor Nederlandse Geschiedenis, D.
    Deze stukken zijn niet verfilmd
    - Verslagen van de vergaderingen van de Voorlopige Federale Regering (Raad van Departementshoofden) van Indonesië., 1948-1949; 673-674
      - 1948 mei 26 - 1948 december 24, 673
      - 1949 januari 6 - 1949 december 21, 674
    - "Diverse privé en officiële stukken van en aan Koets", 1949-1950; 675
      Bevat:
      Geleidebrief berichtgeving RTC (De bijbehorende stukken ontbreken.).
      Inhoudsopgave en inleiding publicatie "Strijd zonder Verliezers".
      Minuutbrief aan H.J. van Mook, te Berkeley (Californië), 1950 januari 19.
      Brief van K.L.J. Enthoven, te Den Haag, 1950 januari 3.
      Minuut-brief aan J.P. Bannier, te Den Haag, 1950 januari 14.
      Minuut-brief aan K.L.J. Enthoven te Den Haag, 1950 januari 19.
      Brieven van A.H.C. Gieben, lid van de delegatie V.F.R., aan A.H.J. Lovink, Hoge Vertegenwoordiger van de Kroon in Indonesië, betreffende militaire aangelegenheden, 1949 september 22, oktober 6, oktober 13, oktober 22. Afschriften.
      Brief van de Technische Werkgroep uit de Commissie voor Militaire Aangelegenheden te Den Haag aan A.H.J. Lovink, Hoge Vertegenwoordiger van de Kroon in Indonesië, betreffende militaire aangelegenheden, 1949 oktober 4.